【裁判字號】    98,審訴,2622
【裁判日期】    990423
【裁判案由】    妨害自由等
【裁判全文】
臺灣桃園地方法院宣示判決筆錄        98年度審訴字第2622號
公  訴  人  臺灣桃園地方法院檢察署檢察官
被      告  丙○○
選任辯護人  王世宏律師
            紀復儀律師
被      告  乙○○
被      告  戊○○
上列被告因妨害自由等案件，於中華民國99年4 月23日下午5 時
許，在本院第十法庭宣示判決，出席職員如下：
          法  官   林孟宜
          書記官   洪明媚
          通  譯
法官起立朗讀判決主文、犯罪事實要旨、處罰條文、附記事項，
及告以上訴限制、期間並提出上訴狀之法院，且諭知記載其內容
：
一、主  文：
    丙○○共同以非法方法，剝奪人之行動自由，處有期徒刑參
    月，如易科罰金，以新臺幣壹仟元折算壹日；又共同意圖為
    自己不法之所有，以恐嚇使人將本人之物交付，未遂，處有
    期徒刑肆月，如易科罰金，以新臺幣壹仟元折算壹日。應執
    行有期徒刑陸月，如易科罰金，以新臺幣壹仟元折算壹日。
    均緩刑參年。
    乙○○、戊○○共同以非法方法，剝奪人之行動自由，均累
    犯，各處有期徒刑參月，如易科罰金，均以新臺幣壹仟元折
    算壹日；又共同意圖為自己不法之所有，以恐嚇使人將本人
    之物交付，未遂，均累犯，各處有期徒刑肆月，如易科罰金
    ，均以新臺幣壹仟元折算壹日。均應執行有期徒刑伍月，如
    易科罰金，均以新臺幣壹仟元折算壹日。
二、犯罪事實要旨：
    乙○○前於民國87年間，因妨害性自主案件，經臺灣基隆地
    方法院以87年度訴字第237 號判決判處有期徒刑5 年6 月，
    上訴後，先後經臺灣高等法院以87年度上訴字第4397號及最
    高法院以88年度台上字第3081號判決上訴駁回確定，嗣於93
    年12月23日縮刑期滿執行完畢。戊○○前於民國93年間，因
    施用毒品案件，經臺灣高等法院以94年度上易字第551 號判
    決判處有期徒刑1 年確定，於95 年8月21日縮刑期滿執行完
    畢。詎乙○○、戊○○均不知悔改，與丙○○、丁○○及己○○（被告丁○○及己○○所涉犯剝奪他人行動自由及恐嚇
    取財部分，由本院另行以99年度審簡字第136 號簡易判決審
    結）於97年3 月13日晚間9 時45分許，在丙○○位於桃園縣
    桃園市○○路584 號7 樓之2 住處內聊天時，丙○○鄰居甲○○因房屋施工問題，前往丙○○住處與丙○○商談，丙○○因不滿商談結果，遂與乙○○、丁○○、戊○○及己○○
    共同基於剝奪他人行動自由及傷害之犯意聯絡，由丙○○先
    命令在場之4 人將住處鐵門關上，阻止甲○○離去，丙○○
    繼而要求甲○○以新臺幣（下同）300 萬買下其住處，經甲○○拒絕後，丙○○即徒手毆打甲○○（傷害部分，另由本
    院以98年度審訴字第2622號為不受理判決）；其後丙○○、
    乙○○、丁○○、戊○○與己○○（起訴書誤載為丁○○，
    應予更正）復意圖為自己不法之所有，共同基於恐嚇取財之
    犯意聯絡，由丙○○恫嚇甲○○拿出金錢來解決，甲○○心
    生畏懼而撥打電話予友人陳文宗，經甲○○告知陳文宗其被
    丙○○等人毆打之事後，雙方協調由陳文宗於翌（14）日上
    午8 時帶25,000元將甲○○贖回後，丙○○等人接續共同基
    於使人行無義務事之犯意聯絡，要求甲○○填寫個人資料，
    甲○○心生畏懼遂偽填其父親之資料，惟遭丙○○等人發覺
    ，丙○○即接續基於上開傷害犯意，徒手毆打甲○○，戊○○、己○○則先後以外套套住甲○○頭部，限制甲○○之行
    動，己○○更恫稱「事情沒那麼好解決等語」，直至97 年3
    月14日凌晨0 時許，丙○○等人始讓甲○○離去。嗣由甲○○報警處理後，為警循線查知上情。
三、處罰條文：刑法第28條、第302 條第1 項、第346 條第1 項
    、第3 項、第25條、第47條第1 項、第41條第1 項前段、第
    51條第5 款、第74條第1 項第1 款，刑法施行法第1 條之1
    第1 項、第2 項前段。
四、附記事項：
    被告丙○○未曾因故意犯罪受有期徒刑以上刑之宣告，有臺
    灣高等法院被告前案紀錄表在卷可查，其因一時失慮致罹刑
    章，本院認經此偵審教訓，當足收警惕懲儆之效，信無再犯
    之虞，因認對其宣告之刑以暫不執行為適當，爰諭知緩刑3
    年，以勵自新。
五、協商判決除有刑事訴訟法第455 條之4 第1 項第1 款於本訊
    問程序終結前，被告撤銷協商合意或檢察官撤回協商聲請者
    ；第2 款被告協商之意思非出於自由意志者；第4 款被告所
    犯之罪非第455 條之2 第1 項所定得以協商判決者；第6 款
    被告有其他較重之裁判上一罪之犯罪事實者；第7 款法院認
    應諭知免刑或免訴、不受理者情形之一，及違反同條第2 項
    「法院應於協商合意範圍內為判決；法院為協商判決所科之
    刑，以宣告緩刑或2 年以下有期徒刑、拘役或罰金為限」之
    規定者外，不得上訴。
六、如有前項得上訴之情形者，得自收受判決送達之日起10日內
    ，向本院提出上訴書狀，上訴於第二審法院。
中    華    民    國    99    年    4     月    23    日
                            刑事庭法  官  林孟宜
以上正本證明與原本無異。
                                  書記官  洪明媚

中    華    民    國    99    年    4     月    23    日
附錄本案論罪科刑法條：
中華民國刑法第302條
（剝奪他人行動自由罪）
私行拘禁或以其他非法方法，剝奪人之行動自由者，處5 年以下
有期徒刑、拘役或3 百元以下罰金。
因而致人於死者，處無期徒刑或7 年以上有期徒刑，致重傷者，
處3 年以上10年以下有期徒刑。
第 1 項之未遂犯罰之。
中華民國刑法第346條
（單純恐嚇罪）
意圖為自己或第三人不法之所有，以恐嚇使人將本人或第三人之
物交付者，處6 月以上5 年以下有期徒刑，得併科1 千元以下罰
金。
以前項方法得財產上不法之利益，或使第三人得之者，亦同。
前二項之未遂犯罰之。

司法院資訊處製作；財團法人民間司法改革基金會備份。
